最　高　行　政　法　院　裁　定
　　　　　　　　　　　　　94年度裁字第01033號
上　訴　人　航欣工業股份有限公司
代　表　人　乙○○
　　　　　　　　　　　　（送達代收人翁顯杰
　　　　　　　　　　　　　北縣三重市○○路○段284號2樓）
被 上訴 人　經濟部智慧財產局
代　表　人　丁○○
參　加　人　天下航太科技股份有限公司
代　表　人　甲○○
　　　　　　　　　　　　（送達代收人丙○○
　　　　　　　　　　　　　港區○○○路○段32巷3號7樓）
上列當事人間因新型專利異議事件，上訴人對於中華民國92年10
月23日臺北高等行政法院91年度訴字第2897號判決，提起上訴，
本院裁定如下：
　　主  文
上訴駁回。
上訴審訴訟費用由上訴人負擔。
　　理  由
一、按對於高等行政法院判決之上訴，非以其違背法令為理由，
    不得為之，行政訴訟法第242條定有明文。同法第243條第1
    項規定，判決不適用法規或適用不當者，為違背法令；而判
    決有第243條第2項所列各款情形之一者，其判決當然違背法
    令。又提起上訴，應以上訴狀表明上訴理由並應添具關於上
    訴理由之必要證據，復為同法第244條第1項第4款及第2項所
    明定。準此，當事人提起上訴，如以原審判決有行政訴訟法
    第243條第1項不適用法規或適用不當為理由時，其上訴狀應
    有具體之指摘，並揭示該法規之條項或其內容；如以原審判
    決有第243條第2項所列各款情形之當然違背法令為理由時，
    其上訴狀應揭示合於該款之事實。如上訴狀未依此項方法表
    明，或其所表明者，顯與上開法條規定之情形不相合時，即
    難認為已對原審判決之違背法令有具體之指摘，其上訴自難
    認為合法。
二、上訴意旨略謂：原判決認為引證一即西元1993年6月29日公
    告之美國第0000000號「VEHICLE TRACKING AND SECURITY」
    專利案，係一種交通追蹤安全系統，可立即回報汽車被竊、
    故障或其他緊急事件之位置。故系爭專利僅是引證一之引用
    ，並未跳脫引證一之範圍，所謂「其間電路結構性及功能性
    完全不同」，未見原判決詳明其間不同之處，實有判決不備
    理由之違法。又引證二即85年11月1日審定公告之第0000000
    0號「載具導航追縱顯示系統」發明專利案與系爭專利藉由
    GSM通訊主機發射電波至特定的監控中心，再藉由監控中心
    的人員對車輛實際位置進行即時追蹤，而提供車輛的動態追
    蹤效果，其在運用技術、結構及所能達成之功效完全相同，
    兩案實質上是相等的創作，且所運用之技術早已為一般熟悉
    該項技術者所常運用之組成方法。系爭專利範圍所具之專利
    特徵完全在引證一、二之技術範疇內，系爭專利係直接轉用
    ，且未增進功效，至為明顯。又依被上訴人民國91年1月8日
    （91）智專3（2）04059字第09189000099號專利異議審定書
    公告後之系爭專利修正本所示，系爭案申請專利範圍已明示
    「一雙頻無線電接收解碼器」、「一雙頻無線電發射（遙控
    ）器」、「一單頻無線電發射（遙控）器」，已將無線電傳
    輸層次之單頻或雙頻作為申請專利範圍，無異假借專利而壟
    斷政府已開放之單頻、雙頻無線電傳輸之公共財，原判決認
    為系爭專利並未以無線電傳輸之層次作為申請專利範圍，認
    事用法、理由顯有不備與矛盾。系爭專利於獨立項節語描述
    ，其係構成一種可在車輛有異常狀態或經人為觸發或透過無
    線遙控器觸發之下，可將GPS接收器所接收之車輛座標資料
    轉而由GSM主機發送出，使相應之監控中心或基地台確實得
    知車輛的位置與可進行動態即時追蹤監控者。可知該系爭專
    利之追蹤裝置透過GPS接收器與GSM主機與相應之監控中心間
    建立可進行動態即時追蹤監控之機制，此與引證一所揭露之
    追蹤與安全的技術於實質並無分別。顯見該系爭專利針對專
    利範圍之限制仍然不脫離引證一所界定之技術範疇內。再查
    ，引證一之美國專利，其內容經上訴人委由翻譯社翻譯，由
    譯文中即可明白看出系爭專利內容與引證一同是利用GPS、
    GSM及行動電話等無線傳輸達成追蹤及保全之功能。綜上，
    系爭專利之申請內容，實為引證一所涵蓋，不具進步性及新
    穎性，本件自應為異議成立之審定云云。
三、經查上訴人上訴理由，與其在原審起訴之行政訴訟狀所述理
    由大致相同，無非就原審取捨證據、認定事實之職權事項，
    任加指摘，主張本件應審定異議成立之理由。經查，原判決
    係認定系爭專利與引證一之結構比較，系爭專利雙卡雙號設
    計、雙頻無線電接收解碼器、雙頻無線電發射（遙控）器、
    單頻無線電發射（遙控）器等均未見於引證一結構中；系爭
    專利與引證一之功效比較，系爭專利雙卡雙號設計具有免持
    聽筒功能，雙頻無線電發射（遙控）器可遙控醫療等各項功
    能，單頻無線電發射（遙控）器具有最後遙控求救功能等均
    未見於引證一。引證一僅為一具有基本車輛追蹤及防盜功能
    之裝置，而系爭專利則為一完整車輛通訊保全追蹤系統，其
    間電路結構性及功能性完全不同，引證一無法否定系爭專利
    之新穎性及進步性。引證二係一種載具導航追縱顯示系統，
    與系爭專利以通訊保全為主之監控系統技術完全不同；再由
    電路結構方面觀察，引證二電路結構與系爭專利申請專利範
    圍所定義之電路結構特徵截然不同，且系爭專利雙卡雙號設
    計具有免持聽筒功能，雙頻無線電發射（遙控）器可遙控醫
    療等各項功能，單頻無線電發射（遙控）器具有最後遙控求
    救功能等均未見於引證二。因此引證二可謂係與系爭專利完
    全不同的技術，自不足以證明系爭專利不具新穎性及進步性
    。是系爭專利非屬引證一及二之些微結構變化而為熟習該項
    技術者所能輕易達成者。從而，被上訴人以系爭專利未違反
    核准審定時專利法第97條、第98條第1項第1、2款及第2項之
    規定，所為異議不成立之處分，並無不合，訴願決定予以維
    持，亦無違誤，因將上訴人在原審之訴駁回。然查，上訴人
    對於原判決所認定之事實，究有如何違背論理及經驗法則，
    並未具體指明，所附引證一美國專利之翻譯文，不足以認定
    系爭專利不具進步性及新穎性。上訴人泛指原判決有不適用
    法規或適用不當及理由不備或矛盾之違背法令情事，自難認
    已對原判決之違背法令有具體之表明，揆之首揭規定，本件
    上訴為不合法，應予駁回。
四、依行政訴訟法第249條第1項前段、第104條、民事訴訟法第
    95條、第78條，裁定如主文。
中    華    民    國    94    年    6     月    9     日
                  第三庭審判長法  官　廖　政　雄
                              法  官　林　清　祥
                              法  官　鍾　耀　光
                              法  官　姜　仁　脩
                              法  官  胡　國　棟
以  上  正  本  證  明  與  原  本  無  異
中    華    民    國    94    年    6    月    10     日
　　　　　　　　　　　　　　　書記官　蘇　金　全
